臺灣桃園地方法院刑事判決　　　　　　　96年度訴字第1664號
公　訴　人　臺灣桃園地方法院檢察署檢察官
被　　　告　NG KWAI C.
指定辯護人　本院公設辯護人彭詩雯
上列被告因違反毒品危害防制條例等案件，經檢察官提起公訴（
96年度偵字第22662 號），本院判決如下︰
    主  文
NG KWAI CHUAN 共同運輸第三級毒品，處有期徒刑伍年陸月，於
刑之執行完畢或赦免後，驅逐出境。扣案之第三級毒品硝甲西泮
（合計驗餘淨重陸仟柒佰壹拾壹點貳捌公克）、包裹前述毒品所
用之鋁箔包裝貳袋、行李箱參個（內均含衣物及紙盒）及大陸地
區製行動電話壹支（不含其內插用之SIM 卡）均沒收。
     事   實
一、NG KWAI CHUAN （中文譯名吳桂全，下稱吳桂全）係馬來西
    亞籍人士，其與姓名年籍不詳自稱「AlEX」之馬來西亞籍成
    年男子及臺灣某姓名年籍不詳綽號「老陳」之成年男子，均
    明知硝甲西泮（硝甲氮平，即Nimetazepam ，俗稱一粒眠）
    係毒品危害防制條例第2 條第2 項第3 款所規定之第三級毒
    品，並屬於懲治走私條例公告管制物品項目及其數額甲項第
    四款之管制進出口物品，不得運輸、私運出口，竟共同基於
    自臺灣運輸第三級毒品及私運管制物品硝甲西泮出口至馬來
    西亞之犯意聯絡，與該名綽號「ALEX」之馬來西亞籍男子在
    馬來西亞約定事成後給予吳桂全新台幣8 萬元之代價（往返
    機票及住宿費用自理），由吳桂全於民國96年9 月24日，從
    馬來西亞入境台灣後，住進台北市萬華區國際賓館內，旋由
    「老陳」與吳桂全聯絡並商討運輸細節；翌日（同年月25日
    ）上午11時許，由吳桂全至台灣桃園國際機場至中華航空公
    司（下稱華航）櫃檯辦妥CI-613號班機之報到劃位手續，嗣
    至同日中午12時許始由「老陳」在台灣桃園國際機場第一航
    廈出境大廳中華航空公司招牌下之門口處，交付內裝有先以
    鋁箔包裝，外層再以食品紙盒包裹之第三級毒品硝甲西泮藥
    錠（總淨重6711.44 公克）並搭以衣物混裝之行李箱3 個予
    吳桂全，再由吳桂全至華航櫃檯託運上開3 個行李箱，預計
    搭乘於當日下午2 時25分許，自台灣桃園國際機場經香港轉
    往馬來西亞吉隆坡之CI-613號班機出境，以運輸第三級毒品
    硝甲西泮。嗣於同日中午12時許，「老陳」經目視或其他方
    式得悉交予吳桂全托運之上開行李箱遭警方查覺有異，遂以
    行動電話聯絡正於機場一樓吸煙區之吳桂全，吳桂全遂臨時
    改以預留之機票向國泰航空公司劃位，欲改搭於下午1 時10
    分許離境飛往香港之CX-511號班機出境，並已通關且登上該
    班飛機；而吳桂全托運之上開3 個行李箱確為內政部警政署
    航空警察局（下稱航警局）安檢勤務人員以X 光儀器檢視發
    覺有異而扣下，吳桂全等人之私運上開管制物品出口行為即
    因此未遂，航警局人員又經機場廣播系統找尋託運上開行李
    箱之吳桂全，並於同日下午1 時50分許，由航警局人員至國
    泰航空CX-511號班機上查獲吳桂全，並於前開行李箱內扣得
    上開第三級毒品硝甲西泮總淨重6711.44 公克，經取樣0.16
    公克鑑定用罄，總餘6711.28 公克，純度約4%，驗前總純質
    淨重約268.45公克）。
二、案經內政部警政署航空警察局移送臺灣桃園地方法院檢察署
    檢察官偵查起訴。
    理  由
壹、證據能力部分：
  　按被告以外之人於審判外之言詞或書面陳述，除法律有規定
    者外，不得作為證據。又被告以外之人於審判外之陳述，雖
    不符前4 條之規定，而經當事人於審判程序同意作為證據，
    法院審酌該言詞陳述或書面陳述作成時之情況，認為適當者
    ，亦得為證據。當事人、代理人或辯護人於法院調查證據時
    ，知有第159 條第1 項不得為證據之情形，而未於言詞辯論
    終結前聲明異議者，視為有前項同意，刑事訴訟法159 條第
    1 項、第159 條之5 分別定有明文。查證人陳琪惠、楊紅玫
    於偵查中於供前具結所為之陳述（有結文2 紙附於偵查卷第
    60、61頁可稽），係檢察官依法訊問，復無其他事證足資認
    定其於檢察官訊問時有受違法取供情事，並無何特別不可信
    之情況，依刑法訴訟法第159 條之1 第2 項之規定自有證據
    能力。另本件認定事實所引用之卷內所有卷證資料（包含文
    書證據、物證等證據），並無證據證明係公務員違背法定程
    序所取得，被告吳桂全及其指定辯護人（本院公設辯護人）
    於本院審理終結前就卷內所有卷證資料之證據能力均表示無
    意見，且卷內之文書證據，亦無刑事訴訟法第159 條之4 之
    顯有不可信之情況與不得作為證據之情形，則依刑事訴訟法
    第159 條之5 之規定，本件認定事實所引用之所有文書證據
    、物證等證據，均有證據能力，合先敘明。
貳、實體部分：
一、前揭犯罪事實，業據被告吳桂全自偵訊至本院審理時均坦認
    不諱（見偵查卷第51至53頁，本院96年11月12日訊問筆錄、
    96年12月4 日審判筆錄）。而扣案以紙盒包裝再置於行李箱
    內之鋁箔包裝藥錠，經鑑驗結果，均含毒品硝甲西泮成分（
    總淨重6711.44 公克，經取樣0.16公克鑑定用罄，總餘6711
    . 28公克，純度約4%，驗前總純質淨重約268.45公克），亦
    有內政部警政署刑事警察局96年8 月1 日刑鑑字第09601530
    02號鑑定書乙紙在卷可憑。此外，復有現場查獲贓證物照片
    7 張、被告櫃檯辦理託運照片5 張、被告於海關檢查室檢查
    行李內容照片3 張、本院當庭拍攝行李箱內外部照片12張、
    航空警察局安檢一組查獲涉嫌毒品危害防制條例案毒品初步
    鑑驗報告單、被告託運前開行李箱之行李條影本、華航班機
    及國泰航空班機登機證影本、旅客入出境記錄查詢列印資料
    、護照影本、臺北關稅局扣押貨物、運輸工具收據及搜索筆
    錄各1 份附卷可稽，及用以包裹前述毒品所用之鋁箔包裝2
    袋、行李箱3 個（內含紙盒及衣物）扣案為佐，足認被告吳
    桂全前揭不利於己之自白確與事實相符，值堪信實，本案事
    證明確，被告犯行均堪認定，應依法論科。
二、按硝甲西泮屬毒品危害防制條例第2 條第2 項第3 款所定之
    第三級毒品，亦為行政院依懲治走私條例合法授權公告之甲
    項第四款管制進出口物品。次按所謂運輸，係指本於運輸意
    思而搬運輸送而言，倘其有此意圖者，一有搬運輸送之行為
    犯罪即已成立，並非以運抵目的地為完成犯罪之要件。而運
    輸毒品罪，並不以兩地間毒品直接搬運輸送移轉存置於特定
    地點為限，其以迂迴、輾轉方法，利用不相同之運輸工具、
    方法，將特定之毒品移轉運送至終極目的地者，其各階段之
    運送行為，均不失為運輸行為之一種。又運輸毒品罪祇以所
    運輸之毒品已實施運送為已足，並非以運輸目的地為完成犯
    罪之要件，換言之，區別該罪既遂、未遂之依據，應以已否
    起運為準，既已起運，構成該罪之輸送行為即已完成，不以
    達到目的地為既遂條件（最高法院92年度台上字第5426號、
    92年度台上字第3096號判決意旨參照）。又懲治走私條例第
    2 條之私運管制物品出口逾公告數額罪，其所謂出口，係指
    由我國海港、航空機場或陸地邊境向國外運輸者而言。其私
    運之方式，不論為海運、空運或陸運，或數方式併用，均屬
    之。如對於私運管制物品出口之構成犯罪事實，已開始實行
    者，即屬著手，而以運出國境為既遂；懲治走私條例處罰走
    私行為之既遂或未遂，以已否進出國界為準（最高法院88年
    度台上字第2489號判決、84年度台上字第3794號、90台上字
    第2515號判決參照）。查本件被告吳桂全既已將前述裝有第
    三級毒品硝甲西泮之行李箱自共犯「老陳」手中接過後，在
    台灣桃園國際機場實施運送，並辦理行李託運，雖未達其終
    極目的地之馬來西亞某處，即於機場通關時遭查獲，惟既已
    著手起運，其等之運輸行為即告既遂，不因未達終極目的地
    而異，是以並不影響其等運輸行為既遂之認定，惟因尚未運
    出我國國界，仍屬私運管制物品出口未遂階段。核被告吳桂
    全所為，係犯毒品危害防制條例第4 條第3 項之運輸第三級
    毒品罪、懲治走私條例第2 條第2 項、第1 項私運管制物品
    出口未遂罪。而被告持有第三級毒品硝甲西泮之行為，因毒
    品危害防制條例對持有第三級毒品並未設有刑事處罰之規定
    ，不另論罪。被告吳桂全與前述姓名年籍不詳自稱「ALEX」
    之馬來西亞籍成年男子及臺灣某姓名年籍不詳綽號「老陳」
    之成年男子間就前揭犯行，均有犯意聯絡及行為分擔，俱為
    共同正犯。被告已著手於私運管制物品出口犯罪行為之實施
    ，而未至私運出口之結果，為未遂犯，爰依刑法第25條第2
    項規定減輕其刑。又被告以一私運行為，觸犯上述2 不同罪
    名，屬想像競合犯，應依刑法第55條之規定從一重之運輸第
    三級毒品罪處斷。審酌被告犯罪之動機、目的、手段，
    本件被告已悉事態洩漏，遭查獲前另改搭其他班機仍圖逃逸
    ，及所運輸之毒品數量非少，惟尚未流入市面即為警即時查
    獲，所生實際損害非鉅，犯後並坦承犯行，態度尚稱良好，
    檢察官當庭求處有期徒刑5 年10月之刑度略嫌過重，被告希
    求判處刑度有期徒刑5 年3 月，又屬過輕等一切情狀，量處
    如主文所示之刑。又查被告吳桂全為馬來西亞籍人士，有其
    護照影本1 份可證，其受有期徒刑以上刑之宣告，依刑法第
    95條之規定，併予諭知於刑之執行完畢或受赦免後驅逐出境
    。
三、按毒品危害防制條例第18條第1 項僅規定應沒收銷燬查獲之
    第1 、2 級毒品，及沒入銷燬查獲之第3 、4 級毒品，前者
    屬於刑法上之從刑，後者則為行政機關之行政處分，其範圍
    並未擴及得沒收查獲之第3 、4 級毒品在內，又同條例第19
    條規定應沒收供犯罪所用之物者，由文義而言，顯未包括作
    為犯罪客體之毒品在內，準此，查獲行為人運輸之第3 級毒
    品，尚難依前開毒品危害防制條例規定予以沒收銷燬，惟該
    毒品本身既不失為違禁物，故仍得依刑法第38條第1 項第1
    款規定沒收（最高法院95年度台上字第911 號判決參照）。
    查扣案之硝甲西泮（合計驗餘淨重6411.28 公克），既屬第
    三級毒品，為違禁物，已如上述，自應依刑法第38條第1 項
    第1 款規定，宣告沒收；再扣案之包裹前述毒品之鋁箔包裝
    2 袋、行李箱3 個（均含紙盒及衣物），均具有防止毒品裸
    露、潮濕並便於運輸所用之物，與扣案之硝甲西泮並無不可
    析離而無法個別宣告沒收之情事，且係共犯即前述綽號「
    ALEX」之馬來西亞籍男子及臺灣某不詳姓名綽號「老陳」之
    男子所有提供被告犯本件運輸第三級毒品罪所用之物，又被
    告所使用之大陸製行動電話1 支（不含其內插用之SIM 卡）
    ，雖未扣案，惟為被告自承為其所有且於入台灣桃園看守所
    時遭留置保管等語明確，係被告所有供渠與與該綽號「老陳
    」之男子間聯絡本件運輸毒品事宜所用之物，均應依毒品危
    害防制條例第19條第1 項規定諭知沒收。而上開物品既已經
    扣案，事理上即無一部或全部不能沒收之虞，自無庸依同條
    項規定諭知「如一部或全部不能沒收時，追徵其價額」之必
    要。至上開行動電話所插用SIM 卡1 張，係屬電信公司所有
    供客戶使用，非屬被告所有而不予沒收（最高法院96年度台
    上字第1 號判決採同一見解）。又被告本次運輸毒品之新台
    幣8 萬元之對價，因尚未實際取得該等報酬，自無庸對之宣
    告沒收，末此敘明。
據上論斷，應依刑事訴訟法第299 條第1 項前段，毒品危害防制
條例第4 條第3 項、第19條第1 項，懲治走私條例第2 條第1 項
、第2 項、第11條，刑法第11條、第28條、第25條第2 項、第55
條、第95條、第38條第1 項第1 款，判決如主文。
本案經檢察官邱文中到庭執行職務。
中　　華　　民　　國　　96　　年　　12　　月　　18　　日
                  刑事第五庭  審判長法　官　潘政宏
                                    法  官  陳月雯
                                    法  官  楊晴翔
如不服本判決，應於收受送達後10日內，附具繕本向本院提出上
訴書狀。
本件正本證明與原本無異。
                                    書記官  范升福
中　　華　　民　　國　　96　　年　　12　　月　　24　　日
附錄本案論罪科刑法條全文：
毒品危害防制條例第4條第3項：
製造、運輸、販賣第3 級毒品者，處5 年以上有期徒刑，得併科
新臺幣5 百萬元以下罰金。
懲治走私條例第2條第1項：
私運管制物品進口、出口逾公告數額者，處7 年以下有期徒刑，
得併科新臺幣3 百萬元以下罰金。
 前項之未遂犯罰之。
